【裁判字號】    92,易,242
【裁判日期】    920813
【裁判案由】    違反商標法
【裁判全文】
臺灣嘉義地方法院刑事判決                          九十二年度易字第二四二號
    公  訴  人  臺灣嘉義地方法院檢察署檢察官
    被      告  甲○○
                乙○○
    右  一  人
    選任辯護人  王正宏
右列被告因違反商標法案件，經檢察官提起公訴（九十一年度偵字第六八九四號、第
六八九五號），本院判決如左：
    主  文
甲○○共同連續意圖欺騙他人，明知於同一商品，使用相同於他人註冊商標之圖樣而
販賣，處拘役伍拾日，如易科罰金以佰元折算壹日。扣案仿冒如附表編號二、三、
四、五所示商標圖樣之服飾均沒收。
乙○○共同連續意圖欺騙他人，明知於同一商品，使用相同於他人註冊商標之圖樣而
販賣，處拘役肆拾日，如易科罰金以佰元折算壹日。扣案仿冒如附表編號一、二、
五、六所示商標圖樣之服飾均沒收。
    事  實
一、甲○○、乙○○分別係台南縣永康市○○街一○五號「祥瑞服裝行」、嘉義縣朴
    子市○○○路六十號「名冠百貨行」之負責人。甲○○自民國九十年至九十一年
    間，明知在中國大陸廣東省東筦虎門鎮太平鄉富明商場及泰國境內某處，姓名、
    年籍不詳之成年男子所販賣分別標識如附表編號二、三、四、五所示商標之服飾
    ，均係意圖欺騙他人，而於同一商品使用相同於如附表所示公司之註冊商標圖樣
    之物，竟基於販賣之概括犯意，向前開之人販入上述仿冒服飾，並利用不知情之
    人將上述仿冒服飾輸入，且將仿冒服飾置於其所經營之「祥瑞服裝行」，並以每
    件仿冒服飾約一百九十九元至二百九十九元不等之價格販售給不特定之下游廠商
    ；而乙○○於九十一年間某日起，明知甲○○所有之如附表編號二、五之服飾，
    以及不詳姓名、年籍之成年人所有如附表編號一、六之服飾均係仿冒品，竟仍提
    供其所經營之「名冠百貨行」場地、不知情之員工，與甲○○及前述不詳姓名、
    年籍之成年人共同基於販賣仿冒物品之概括犯意聯絡，而販賣前述仿冒服飾，販
    售所得再依一定比例，分配各自應得之利潤，嗣於九十一年九月十日為法務部調
    查局嘉義縣調查站調查員持本院核發之搜索票於祥瑞服裝行、名冠百貨行查獲，
    並分別扣得如附表所示仿冒服飾。
三、案經法務部調查局嘉義縣調查站報請臺灣嘉義地方法院檢察署檢察官偵查起訴。
    理  由
一、訊據被告甲○○對於販入並輸入如附表編號二、三、四、五之仿冒服飾，以及提
    供如附表編號二、五之仿冒服飾在乙○○所經營之「名冠百貨行」販賣等情坦承
    不諱，而訊據被告乙○○對於其所經營之「名冠百貨行」有販賣如附表編號一、
    二、五、六之仿冒服飾等情坦承不諱，惟均矢口否認有何違反商標法之犯行，被
    告甲○○辯稱：伊都是整批買進，回來再整理如果發現有異常的東西，就另外裝
    箱起來，不打算賣出；在乙○○那裡只有五、六件，而且是單一品牌，那是疏忽
    未過濾到的；被告乙○○辯稱：伊只是提供一個商場，由類似甲○○的中盤商提
    供商品，如果賣出，就結帳給她，如果沒有賣出就退回給她，伊自己並沒有販賣
    云云；伊所經營之商場服飾多達二萬多件，扣案之仿冒服飾僅佔極小之比例，伊
    確實不知道伊所經營之商場內有扣案的仿冒服飾，伊沒有「明知」之認識云云，
    經查：
  (一)被告甲○○於調查站訊問時及偵訊中業已坦承：因為經濟不景氣，前述名牌仿冒
    商品在台灣價格低廉，市○○路不錯，才自大陸、泰國陸續進口前述服飾在台販
    售賺取差價，其知悉扣案物是仿冒的等語（分別見調查站訊問筆錄以及偵卷第十
    四頁背面）；因認被告甲○○於本院所辯係事後卸責之詞，要無可採。
  (二)而被告乙○○於調查站訊問時亦已坦承其明知扣案服飾係仿冒品，但其認為販售
    扣案仿冒品沒有犯法，才會販售等語（見調查站訊問筆錄）；因認被告乙○○知
    悉扣案服飾均為仿冒品，況其自承從事服飾業之販售多年，應對於相關著名品牌
    、商標、價格，衡情應較常人熟稔，且應對於所販售之服飾是否為仿冒品應有相
    當之注意能力，是其辯稱伊沒有「明知」之認識云云，自難採信。至被告乙○○
    辯稱伊只是提供一個商場，由類似甲○○的中盤商提供商品，如果賣出，就結帳
    給她，如果沒有賣出就退回給她，伊自己並沒有販賣云云，惟查，被告乙○○既
    提供場地、不知情之員工販賣扣案之仿冒服飾，並與被告甲○○等廠商分配利潤
    ，自應認係被告乙○○與被告甲○○等廠商基於共同販賣仿冒服飾之犯意聯絡，
    並為行為分擔，均應認係共同正犯，是被告乙○○上開辯詞，亦非可採。
  (三)如附表所示商標業經各公司申請註冊取得商標專用權，分別指定使用於如附表所
    示商品，目前仍在專用期間內等情，有卷附各經濟部中央標準局商標註冊證、經
    濟部智慧財產局商標查詢資料、商標註冊簿影本等物可證；另扣押如附表之物品
    係未經商標專用權人同意或授權，意圖欺騙他人而於同一商品使用如附表所示註
    冊商標，為仿冒品乙節，亦據告訴人美商利惠國際有限公司台灣分公司ＬＥＶＩ
    Ｓ品牌部經理馬瑾瑤（ＭＡＧＧＩＥ  ＭＡ）、ＰＵＭＡ商品總代理商星裕國際
    股份有限公司營業部協理王立人、必爾斯藍基股份有限公司（ＮＩＫＥ商品商標
    ）副理趙君琦、台灣紡織股份有限公司（ＬＥＥ商品商標）陳翊仁鑑定後各出具
    鑑定書一紙附卷可稽，此外，復有如附表所示扣押物可佐。是本件事證明確，被
    告二人之犯行應堪認定。
二、被告甲○○、乙○○對於明知係意圖欺騙他人，於同一商品使用相同於他人註冊
    商標之圖樣之商品，猶予販賣，核其所為，係犯商標法第六十三條販賣仿冒商標
    商品罪。而被告甲○○另犯同法條之輸入仿冒商標商品罪，其委請不知情之人為
    之輸入仿冒品，為間接正犯。又被告甲○○所為輸入、販賣仿冒商標商品罪間有
    方法、結果之牽連關係，應依刑法第五十五條之規定，從一重之販賣仿冒商標商
    品罪處斷。被告二人就販賣如附表編號二、五仿冒服飾之部分，有犯意聯絡及行
    為分擔，應論以刑法第二十八條之共同正犯；而被告乙○○對於販賣如附表編號
    一、六仿冒服飾之部分，與不詳姓名、年籍之成年人有犯意聯絡及行為分擔，亦
    應論以刑法第二十八條之共同正犯。又被告二人之販賣行為，同時侵害數商標專
    用權公司之法益，係觸犯數罪名，屬同種想像競合，應從一罪處斷。被告二人上
    開多次犯行，時間緊接，方法相同，觸犯構成要件相同之罪名，顯係基於概括之
    犯意為之，為連續犯，應依刑法第五十六條之規定論以一罪，並加重其刑。爰審
    酌被告二人犯罪之動機、目的、手段、品行及智識程度、販賣仿冒商品之數量、
    所獲利益、犯罪所生之危害，及犯後坦承部分犯行等一切情狀，分別量處如主文
    所示之刑，並均諭知易科罰金之折算標準。扣案如附表所示之仿冒服飾，係被告
    二人犯商標法第六十三條之罪所販賣之商品，應依各人販賣之情形分別依商標法
    第六十四條之規定諭知沒收。
三、公訴意旨另以：被告甲○○、乙○○分別係台南縣永康市○○街一○五號「祥瑞
    服裝行」、嘉義縣朴子市○○○路六十號「名冠百貨行」之負責人，明知耐克國
    際股份有限公司向我國經濟部中央標準局（民國八十八年一月二十六日改制為經
    濟部智慧財產局）申請註冊，取得「ＮＩＫＥ」商標之專用權（指定使用於各種
    衣服，包括運動服裝、冠帽、領帶、手套、襪子、褲襪等商品），以及於被告乙
    ○○所經營之名冠百貨行所扣得之仿冒「ＮＩＫＥ」商標之服飾（指扣案使用「
    ＬＩＫＥ」商標之服飾）二十五件係屬仿冒品，竟仍於上開時、地販賣，亦認被
    告二人犯商標法第六十三條之販賣之仿冒商標商品罪云云。然查，此部分之扣案
    服飾所使用之商標為「ＬＩＫＥ」，業經本院勘驗明確（見本院卷第四八頁），
    而「ＬＩＫＥ」為「先進服裝行」向經濟部智慧財產局申請註冊之商標，有該商
    標註冊證影本在卷可查（見本院卷第八二頁），是此部分之扣案物所使用之「Ｌ
    ＩＫＥ」商標，既已取得註冊商標在案，自難認係仿冒「ＮＩＫＥ」商標之服飾
    ，故顯然並無積極證據足資認定此部分扣案物亦屬仿冒品，公訴人未詳予區分，
    併予起訴，自屬未洽，惟公訴人認此部分與前揭論罪科刑部分，有實質上一罪之
    關係，爰不另為無罪之諭知。
據上論斷，應依刑事訴訟法第二百九十九條第一項前段，商標法第六十三條、第六十
四條，刑法第十一條前段、第二十八條、第五十五條、第五十六條、第四十一條第一
項前段，罰金罰鍰提高標準條例第二條，判決如主文。
本案經檢察官周欣潔到庭執行職務。
中      華      民      國    九十二    年      八      月     十三     日
                          臺灣嘉義地方法院刑事第三庭
                              審判長法官  沈  福  財
                                    法官  張  育  彰
                                    法官  林  福  來
右正本證明與原本無異。
如不服本判決，應於判決送達後十日內向本院提出上訴狀（應附繕本）。
中      華      民      國    九十二    年      八      月     十三     日
                                   書記官  尹 玉  琪
附錄法條：
商標法第六十三條
明知為前條商品而販賣、意圖販賣而陳列、輸出或輸入者，處一年以下有期徒刑、拘
役或科或併科新臺幣五萬元以下罰金。
附表：
┌─┬────┬─────┬────────┬───────┬───────┐
│編│品    名│數      量│仿冒之商標圖樣  │商標專用權人暨│查獲地點與侵害│
│號│        │        │及文字          │指定使用之商品│商標權之方式  │
├─┼────┼─────┼────────┼───────┼───────┤
│一│仿冒PUMA│十三件（包│                │德國彪馬運動魯│名冠百貨行（  │
│  │商標服飾│括扣案三件│                │道夫達士拉股份│乙○○），由蔡│
│  │        │、責負陳英│                │有限公司      │文川提供場地、│
│  │        │志保管十件│                │（審定號：    │員工共同販賣不│
│  │        │；公訴人誤│                │  770640號）  │詳姓名、年籍之│
│  │        │載為十件）│                │衣服、運動裝  │成年人所有之前│
│  │        │          │                │網球裝、滑雪裝│開扣案物，再依│
│  │        │          │                │、休閒裝、汗衫│一定比例分配二│
│  │        │          │                │、浴袍、便裝、│人各自應得之利│
│  │        │          │                │運動訓練裝、緊│潤            │
│  │        │          │                │身衣、內衣、游│              │
│  │        │          │                │泳衣、編織運動│              │
│  │        │          │                │裝、套頭毛衣、│              │
│  │        │          │                │鞋靴、運動鞋、│              │
│  │        │          │                │帽子、運動帽、│              │
│  │        │          │                │圍巾、頭巾、領│              │
│  │        │          │                │帶、短襪、長襪│              │
│  │        │          │                │、運動襪、服飾│              │
│  │        │          │                │用、禦寒用手套│              │
│  │        │          │                │、無指手套、尿│              │
│  │        │          │                │布。          │              │
├─┼────┼─────┼────────┼───────┼───────┤
│二│仿冒LEE │二十三件（│                │美商H‧D李公司│名冠百貨行（  │
│  │商標服飾│包括扣案三│                │（審定號：8579│乙○○），由蔡│
│  │        │件、責負陳│                │67號）        │文川提供場地、│
│  │        │英志保管十│                │衣服、外衣、夾│員工共同販賣黃│
│  │        │九件；公訴│                │克、牛仔褲、褲│瑞華所有之前開│
│  │        │人誤載為十│                │子、襯衫、裙子│扣案物，再依一│
│  │        │九件）    │                │、短褲、短杉、│定比例分配二人│
│  │        │          │                │Ｔ恤、圍兜、襪│各自應得之利潤│
│  │        │          │                │子、工作褲、背│              │
│  │        │          │                │心、帽子、長袖│              │
│  │        │          │                │棉襯衫、棉褲、│              │
│  │        │          │                │汗衫、內褲、吊│              │
│  │        │          │                │褲袋、領巾、頭│              │
│  │        │          │                │巾。          │              │
├─┼────┼─────┼────────┼───────┼───────┤
│三│仿冒LEE │長褲三十四│同上            │同上          │台南縣永康市新│
│  │商標服飾│件（包括扣│                │              │興街一Ｏ五號（│
│  │        │案三件、責│                │              │甲○○），由黃│
│  │        │付鍾文岳保│                │              │瑞華單獨販入前│
│  │        │管三十一件│                │              │開扣案物，預備│
│  │        │，公訴人誤│                │              │賣給下游廠商  │
│  │        │載為三十一│                │              │              │
│  │        │件）、Ｔ恤│                │              │              │
│  │        │一九六件（│                │              │              │
│  │        │包括扣案三│                │              │              │
│  │        │件、責付鍾│                │              │              │
│  │        │文岳保管一│                │              │              │
│  │        │九三件，公│          │              │              │
│  │        │訴人誤載為│                │              │              │
│  │        │一九三件）│                │              │              │
├─┼────┼─────┼────────┼───────┼───────┤
│四│仿冒LEVI│Ｔ恤六件（│                │美商利惠公司  │同上          │
│  │S商標服 │包括扣案三│                │（審定號：2977│              │
│  │飾      │件、責付鍾│                │6號）         │              │
│  │        │文岳保管三│                │各種男裝、女裝│              │
│  │        │件，公訴人│                │及童裝、牛仔褲│              │
│  │        │誤載為三件│                │、夾克、皮夾克│              │
│  │        │）        │                │、襯衫、馬球杉│              │
│  │        │          │                │、Ｔ恤、毛線杉│              │
│  │        │          │                │              │              │
│  │        │        │                │（審定號：6694│              │
│  │        │          │                │8號）         │              │
│  │        │          │                │男女老幼衣服及│              │
│  │        │          │                │領袖          │              │
│  │        │          │                │              │              │
│  │        │          │                │（審定號：9616│              │
│  │        │          │                │24號）        │              │
│  │        │          │                │衣服、鞋靴、圍│              │
│  │        │          │                │巾、頭巾、領帶│              │
│  │        │          │                │、領結、非紙製│              │
│  │        │          │                │尿布、圍兜、冠│              │
│  │        │          │                │帽、禦寒用耳罩│              │
│  │        │          │                │、襪子、服飾用│              │
│  │        │          │                │、禦寒用手套、│              │
│  │        │          │                │腰帶、服飾用皮│              │
│  │        │          │                │帶、綁腿、圍裙│              │
├─┼────┼─────┼────────┼───────┼───────┤
│五│仿冒LEVI│十二件（包│同上            │同上          │名冠百貨行（  │
│  │S商標服 │括扣案三件│                │              │乙○○），由蔡│
│  │飾      │、責負陳英│                │              │文川提供場地、│
│  │        │志保管十九│                │              │員工共同販賣黃│
│  │        │件；公訴人│                │              │瑞華所有之前開│
│  │        │誤載為十九│                │              │扣案物，再依一│
│  │        │件）      │                │              │定比例分配二人│
│  │        │          │                │              │各自應得之利潤│
├─┼────┼─────┼────────┼───────┼───────┤
│六│仿冒NIKE│八件（包括│                │耐克國際股份有│名冠百貨行（蔡│
│  │商標服飾│扣案三件、│                │限公司        │文川），由蔡文│
│  │        │責負陳英志│                │（審定號：1215│川提供場地、員│
│  │        │保管五件；│                │33號）        │工共同販賣不詳│
│  │        │公訴人之記│                │各種衣服，包括│姓名、年籍之成│
│  │        │載略有錯誤│                │運動服裝      │年人所有之前開│
│  │        │）        │                │（審定號：426 │扣案物，再依一│
│  │        │          │                │923號）       │定比例分配二人│
│  │        │          │                │冠帽、領帶、手│各自應得之利潤│
│  │        │          │                │套、襪子、褲襪│              │
└─┴────┴─────┴────────┴───────┴───────┘


司法院資訊處製作；財團法人民間司法改革基金會備份。
